【裁判字號】    97,訴,571
【裁判日期】    970624
【裁判案由】    搶奪
【裁判全文】
臺灣屏東地方法院刑事判決               97年度訴字第571號
公  訴  人  台灣屏東地方法院檢察署檢察官
被      告  乙○○
上列被告因搶奪案件，經檢察官提起公訴（96年度偵字第7084號
），本院判決如下：
    主  文
乙○○犯搶奪罪，處有期徒刑壹年。
    事  實
一、乙○○於民國96年11月3 日8 時許，在屏東縣屏東市中山公
    園內，見年事已高之甲○○手戴金戒指，獨自坐在該處，認
    有機可趁，即基於意圖為自己不法所有之搶奪犯意，前往搭
    訕並佯裝欲借甲○○手上之金戒指觀看，甲○○因拗不過乙
    ○○之請求，而欲將金戒指取下時，乙○○旋快速自甲○○
    手指拔下該金戒指，觀看約1 、2 分鐘，趁甲○○不及防備
    之際，手持該只金戒指，快步離開現場，甲○○因年老行動
    不便，追趕不及，為乙○○搶奪金戒指得手。乙○○旋於同
    日14時許，持搶奪而來之金戒指，委請不知情之友人柯木文
    載往屏東縣屏東市○○路147 之1 號「信大銀樓」，將該金
    戒指以新台幣（下同）5320元之價格，變賣予不知情之負責
    人鍾珠。嗣於同日18時許，在屏東縣屏東市○○路附近，
    為警循線查獲。
二、案經屏東縣政府警察局屏東分局報請臺灣屏東地方法院檢察
    署檢察官偵查起訴。
    理  由
壹、證據能力部分
一、按被告以外之人於審判外之言詞或書面陳述，不得作為證據
    ，刑事訴訟法第159 條第1 項定有明文。本件證人即被害人
    甲○○於警詢中之供證，乃被告以外之人於審判外之言詞陳
    述，被告復明示不同意作為證據使用，依上開法條規定，自
    不得作為證據。
二、次按被告以外之人於偵查中向檢察官所為之陳述，除顯有不
    可信之情況者外，得為證據，刑事訴訟法159 條之1 第2 項
    定有明文。本件證人甲○○於偵查中之供證，係於檢察官面
    前所為之供述，且經依法具結，而在實務運作上檢察官原則
    上皆能遵守法律規定，不致違法取供，其可信度極高，又查
    無顯不可信之情況，且上開證人亦於審理中到庭供證，賦予
    被告反對詰問之機會，依上開法條規定，自得作為證據。
貳、實體部分
一、訊據被告乙○○對於取走被害人甲○○金戒指，並持往信大
    銀樓變賣，得款5320元之事實固不諱言，然矢口否認有搶奪
    犯行，辯稱：我沒有錢，向甲○○借用金戒指變賣周轉，經
    他同意主動取下金戒指給我，我才拿去變賣的云云。經查：
(一)被告於警詢時辯稱：沒有取走被害人甲○○之金戒指，且持
    往信大銀樓變賣之人不是伊云云（警卷第3 、6 頁），於偵
    查中改稱：是被害人自己取下金戒指交予伊作為定情物云云
    （偵查卷第24頁），於審理中則稱：是得甲○○同意，向其
    借用周轉云云（本院卷第14頁背面、第26頁），前後供述不
    一，辯詞之可信度已有可疑。
(二)證人即被害人甲○○迭於偵查及本院審理中具結供證：我不
    認識被告，我坐在公園，被告過來和我作在一起，被告要我
    戒指給她看一下，我拔不下來，被告就從我的手中拔走，被
    告說給她看一下，後來看了一、二分鐘後，被告就快步離開
    等語（偵查卷第24頁、本院卷第25頁背面），且依其證言，
    被害人與被告素不相識，豈可能同意將金戒指借予被告周轉
    現金，足認被告所辯，洵屬避就卸責之詞，委不足取。
    此外，復有證人鍾珠、柯木文於警詢中之供證，及中華民
    國96年度飾金買進日記簿1 紙、照片20張附卷可稽。事證明
    確，被告犯行堪予認定。
二、核被告所為，係犯刑法第325 條第1 項之搶奪罪。審酌被告
    不思以己力賺取所需，竟利用被害人高齡行動不便之機，搶
    奪其財物，行為誠屬不該，犯後復執詞辯解，毫無悔意，及
    其所得財物非鉅等一切情狀，量處如主文所示之刑，以資懲
    儆。
據上論斷，應依刑事訴訟法第299 條第1 項前段，刑法第325 條
第1 項，判決如主文。
本案經檢察官陳俊宏到庭執行職務
中    華    民    國    97    年    6     月    24    日
                  刑事第三庭 審判長 法  官  吳永宋
                                    法  官  春生
                                    法  官  趙家光
以上正本證明與原本無異。
如不服本判決應於收受本判決送達後十日內向本院提出上訴書狀，
其未敘述上訴理由者，並得於提起上訴後十日內向本院補提理由
書狀（均須按他造當事人之人數附繕本）「切勿逕送上級法院」
中    華    民    國    97    年    6     月    24    日
                                    書記官  陳勃諺
附錄本案論罪科刑條文
中華民國刑法第325條第1項
意圖為自己或第三人不法之所有，而搶奪他人之動產者，處 6 月
以上5 年以下有期徒刑。


司法院資訊處製作；財團法人民間司法改革基金會備份。
